【裁判字號】    99,交聲,152
【裁判日期】    990730
【裁判案由】    違反道路交通管理處罰條例聲明異議
【裁判全文】
臺灣雲林地方法院交通事件裁定         99年度交聲字第152號
移送機關即
原處分機關  交通部公路總局嘉義區監理所雲林監理站
異  議  人
即受處分人  甲○○
上列受處分人因違反道路交通管理處罰條例案件，對於交通部公
路總局嘉義區監理所雲林監理站於民國99年06月24日所為之雲監
裁字第裁72-KAK051745號裁決書（舉發違反道路交通管理事件通
知單案號：雲林縣警察局99年05月19日雲警交字第KAK051745 號
），聲明異議，本院裁定如下：
    主  文
異議駁回。
    理  由
一、原處分意旨略以：異議人即受處分人甲○○所有之車牌號碼
    S2-7568 號自用小客車（下稱本案自小客車），於民國99年
    05月03日下午05時13分，行經雲林縣雲155 公路南下第3.5
    公里處，為警持雷達測速照相儀器測得該車時速達102 公里
    ，惟該路段限速60公里，而有超速42公里之違規事實，因而
    製單逕行舉發，嗣交通部公路總局嘉義區監理所雲林監理站
    （下稱原處分機關）認違規事實明確，依道路交通管理處罰
    條例第40條、第63條第1 項第1 款規定，裁處異議人罰鍰新
    臺幣（下同）2,000 元，並記違規點數1 點。
二、聲明異議意旨略以：異議人稱上開路段並非本人上、下班行
    駛之路段，且採證照片之車輛車牌號碼模糊至無法辨視，無
    以證明本人有何上開超速之違規事實云云，爰依法聲明異議
    。
三、按汽車駕駛人，行車速度，超過規定之最高時速，或低於規
    定之最低時速，除有第43條第1 項第2 款情形外，處新臺幣
    1,200 元以上2,400 元以下罰鍰，並予記違規點數1 點，道
    路交通管理處罰條例第40條、第63條第1 項第1 款分別定有
    明文。又汽車駕駛人之行為經以科學儀器取得證據資料證明
    其行為違規，當場不能或不宜攔截製單舉發者，得逕行舉發
    ，道路交通管理處罰條例第7 條之2 第1 項第7 款亦有規定
    。
四、經查：
(一)、異議人甲○○所有之本案自小客車，於99年05月03日下午05
    時13分許，行經雲林縣雲155 公路南下第3.5 公里處，為雲
    林縣警察局臺西分局臺西派出所警察持用雷達測速照相儀器
    測得該車時速達102 公里，惟該路段限速60公里，而有超速
    42公里之違規事實，因而製單舉發，嗣原處分機關認上開違
    規事實明確，乃於99年06月24日開具雲監裁字第裁72-KAK05
    1745號裁決書，依道路交通管理處罰條例第40條、第63條第
    1 項第1 款規定，裁處異議人罰鍰2,000 元，並記違規點數
    1 點，此有雲林縣警察局99年05月19日雲警交字第KAK05174
    5 號舉發違反道路交通管理事件通知單、採證照片、雲林警
    察局臺西分局99年06月17日雲警西交字第0990007299號書函
    及原處分機關上開裁決書在卷可稽。
(二)、異議人上開超速行駛之違規事實，係經值勤警察以雷達測速
    照相儀器所測得，觀諸卷附該採證相片上方所顯示測得行車
    時速達「102km/ h」、時間為「17：13：02」、日期為「03
    .05.99」，照片內容記載詳實，惟車牌號碼部分字體過小，
    無法辨視號碼為何，經本院函詢雲林縣警察局臺西分局，提
    供清晰照片，該局即於99年07月26日以雲警西交字第099000
    9182號函覆本院，並檢附原始採證照片及放大號牌後照片各
    1 幀。經本院詳視上開放大號牌後照片，以肉眼即可辨視照
    片上車輛車牌號碼為「S2-7568 」，確屬異議人所有之本案
    自小客車無誤。另本院調閱異議人所有本案自小客車之車輛
    詳細資料報表，該車輛之廠牌為「中華」、顏色「灰」色，
    該車輛之所有人確為異議人，此均核與採證照片所顯示車輛
    之廠牌、顏色相合。縱採證照片車輛顏色呈現較為「暗灰」
    而非「亮灰」，誠乃因拍攝時間為99年03月05日下午05時13
    分02秒，天色較暗，加上拍攝時間的光線、車輛行駛、拍攝
    距離、攝影方向係背光等因素交互影響，拍攝照片所呈的車
    輛顏色較為暗沈，參諸照片上方之綠色植物因上開因素亦呈
    現暗綠色，更徵其然。於此情狀下，車輛顏色雖無法一眼即
    可辨視，然對照採證照片中車輛未反光部分及柏油路面以觀
    ，兩者色澤相當接近，自可推斷該車輛外觀顏色係屬灰色，
    與車輛詳細資料報表所載顏色相符，應予指明。是以，堪信
    上開採證照片中之車輛即為異議人駕駛之本案自小客車無誤
    。從而，異議人於上揭時地有超速之違規行為，應堪認定。
    另外，異議人僅空言指稱其上、下班不會行駛該路段，然未
    舉實據以證其言，亦未能提出其他證據供本院調查，所辯尚
    屬無憑，自不足取。
五、綜上所述，本件異議人既有於上開時地，駕駛汽車超過規定
    最高速限之情事，事證明確，警察之舉發行為於法即屬有據
    ，原處分機關依道路交通管理處罰條例第40條、第63條第1
    項第1 款規定，並參酌違反道路交通管理事件統一裁罰基準
    表，就異議人汽車行車速度超過規定最高速限（40公里以上
    未滿60公里）部分裁處罰鍰2,000 元，並記違規點數1 點，
    於法有據，核無違誤。異議人之異議為無理由，應予駁回。
六、依道路交通管理處罰條例第87條第2 項、道路交通案件處理
    辦法第19條，裁定如主文。
中    華    民    國    99    年    7     月    30    日
                    交通法庭    法  官  侯廷昌
以上正本證明與原本無異。
如不服本裁定，應於裁定送達後5 日內向本院提出抗告狀（須附
繕本）。
                                書記官  李達成
中    華    民    國    99    年    7     月    30    日

司法院資訊處製作；財團法人民間司法改革基金會備份。
